臺灣高雄地方法院刑事判決　　　　　　　99年度訴字第1818號
公　訴　人　臺灣高雄地方法院檢察署檢察官
被　　　告　林欣怡
選任辯護人　張永昌律師
　　　　　　陳煜昇律師
被　　　告　葉俊儀
選任辯護人　李佳冠律師（財團法人法律扶助基金會）
上列被告因毒品危害防制條例案件，經檢察官提起公訴（99年度
偵字第15693、25354號），本院判決如下：
    主  文
林欣怡共同犯如附表所示之販賣第二級毒品罪，共拾壹罪，各處
如附表「宣告刑」欄所示之刑。應執行有期徒刑壹拾貳年。扣案
之第二級毒品甲基安非他命壹包（含包裝袋壹只，驗後凈重壹點
壹參肆公克）沒收銷燬之，扣案之SONY  ERICSSON牌行動電話壹
具及0000000000號SIM卡壹枚均沒收，未扣案之00
00000000號行動電話壹具（含SIM卡壹枚）沒收，如全
部或一部不能沒收時，追徵其價額，未扣案之販賣第二級毒品所
得合計新臺幣伍仟伍佰元沒收，如全部或一部不能沒收時，以其
財產抵償之。
葉俊儀共同販賣第二級毒品，處有期徒刑柒年肆月。未扣案之0
000000000號行動電話壹具（含SIM卡壹枚）沒收，如
全部或一部不能沒收時，追徵其價額，未扣案之販賣第二級毒品
所得新臺幣貳仟伍佰元，與綽號「明仔」之成年男子、「明仔」
之成年女友連帶沒收，如全部或一部不能沒收時，以其與綽號「
明仔」之成年男子、「明仔」之成年女友之財產連帶抵償之。
    事  實
一、林欣怡明知甲基安非他命係毒品危害防制條例第2條第2項第
    2 款所列之第二級毒品，不得販賣，竟與蘇惠君（已歿，另
    由檢察官以99年度偵字第25354 號為不起訴處分）基於販賣
    第二級毒品甲基安非他命之共同犯意聯絡，由蘇惠君提供第
    二級毒品甲基安非他命，林欣怡負責以其所有之門號000000
    0000號行動電話及蘇惠君所有之0000000000號行動電話與購
    毒者聯絡、討論買賣價格及運送方式，而於附表所示時間、
    地點將第二級毒品甲基安非他命販賣予葉俊儀、許福建、許
    振順、鄭吉祥等人（販賣對象、時間、地點、聯絡方式均詳
    如附表所示）。嗣警方接獲檢舉，持搜索票於民國99年5月5
    日10時15分許，在林欣怡位於高雄市岡山區（99年12月25日
    改制，改制前為高雄縣岡山鎮○○○○路30號4樓之住處查
    獲，並在其身上扣得第二級毒品甲基安非他命1包（驗後凈
    重1.134公克）、0000000000號SIM卡1張與SONY   ERICSSON
    牌行動電話1 具。
二、葉俊儀明知甲基安非他命係毒品危害防制條例第2條第2項第
    2款所列之第二級毒品，不得販賣，竟與綽號「明仔」之成
    年男子、「明仔」之某真實姓名、年籍均不詳之成年女友共
    同基於販賣第二級毒品甲基安非他命之犯意聯絡，於98年8
    月10日17時49分許，接獲黃才又以0000000000號行動電話撥
    打其所有之0000000000號行動電話欲購買甲基安非他命，乃
    詢問欲購買之數量後，以其所有上開行動電話撥打予綽號「
    明仔」之人持用之0000000000號行動電話，與綽號「明仔」
    之人討論毒品交付方式後，再與黃才又約定至其位於高雄市
    阿蓮區（99年12月25日改制，改制前為高雄縣阿蓮鄉，以下
    皆同）石安村石安202號住處樓下，由綽號「明仔」之人遣
    其真實姓名、年籍不詳之成年女友將毒品送至葉俊儀住處樓
    下，以新臺幣2500元之價格，販賣第二級毒品甲基安非他命
    1包（重量約0.35公克）予黃才又。
三、案經臺南市政府警察局移送臺灣高雄地方法院檢察署檢察官
    偵查後起訴。
    理  由
壹、證據能力部分：
    按被告以外之人於審判外之言詞或書面陳述，除法律有規定
    者外，不得作為證據，刑事訴訟法第159 條第1 項定有明文
    ；另按被告以外之人於審判外之陳述，雖不符前四條之規定
    ，而經當事人於審判程序同意作為證據，法院審酌該言詞陳
    述或書面陳述作成時之情況，認為適當者，亦得為證據；當
    事人、代理人或辯護人於法院調查證據時，知有第159 條第
    1 項不得為證據之情形，而未於言詞辯論終結前聲明異議者
    ，視為有前項之同意，同法第159 條之5 規定甚明。本判決
    所引用之證據資料屬於被告以外之人於審判外之言詞、書面
    陳述者，均經本院於調查證據時逐一提示並告以要旨，檢察
    官、被告皆未於言詞辯論終結前聲明異議，本院審酌上開證
    據作成時之情況，並無不當取供或違反自由意志而陳述等情
    形，且與本案待證事實具有關聯性，認為以之作為本案之證
    據屬適當，依上開法條規定，均具證據能力，核先敘明。
貳、實體部分：
一、事實認定部分：
  (一)被告林欣怡部分：
    上開事實，業據被告林欣怡迭於警詢、偵訊、本院審理中均
    坦承不諱，核與證人即購毒者許福建於偵訊時之證述、證人
    許振順、葉俊儀、鄭吉祥於警詢、偵訊之證述相符〈見臺南
    市警察局南市警刑字第0991900300號卷（下稱警一卷）第25
    7、224至225、320頁、高雄地檢99年度偵字第15693號卷（
    下稱偵一卷）第179、249、172至173、211頁〉相符，並有
    門號00000000000號之監聽譯文、門號0000000000號之通聯
    紀錄、證人許福建、許振順於99年5月5日採尿送驗之尿液代
    號年籍對照表、驗尿報告在卷可稽（見警一卷第375、325、
    37 7、382至383、272至273頁、偵一卷第269頁反面、279頁
    反面、289頁反面、307、323頁），復有被告所有用以聯繫
    販毒事宜之0000000000號SIM卡1張與SONY  ERICSSON牌行動
    電話1具扣案可佐。另扣得之白色晶體1包，經送高雄市立凱
    旋醫院檢驗後，檢出第二級毒品甲基安非他命成分（驗後凈
    重1.134公克），有該醫院出具之濫用藥物成品檢驗鑑定書
    在卷可按〈見本院99年度審訴字第3850號卷（下稱審訴卷）
    第23頁〉，足認被告林欣怡之自白與事實相符，洵堪採為論
    罪科刑之依據。又販賣第二級毒品係違法行為，非可公然為
    之，且其法定刑責甚高，苟販賣者無利可圖，絕無甘冒被供
    出來源或遭檢警查緝法辦之風險，而平價或低價甚或無利益
    販賣毒品之理，是被告林欣怡亦有營利之意圖甚明。故本案
    事證明確，被告林欣怡如附表所示販賣第二級毒品之犯行，
    均堪認定。
  (二)被告葉俊儀部分：
    訊據被告葉俊儀坦承接獲黃才又欲購買第二級毒品甲基安非
    他命電話，嗣黃才又在伊住處樓下取得綽號「明仔」之人之
    之女友交付之毒品情事，惟矢口否認有何販賣第二級毒品犯
    行，辯稱：伊當時打電話給「明仔」是要買伊自己的毒品，
    只有提到黃才又也要跟他買，後來是伊把「明仔」電話給黃
    才又，由黃才又、「明仔」自己接洽云云，惟查：
  1.門號0000000000號、行動電話0000000000號行動電話於98年
    8月10日分別係被告葉俊儀、證人黃才又所持用，業據被告
    葉俊儀供承在卷（見訴字卷第87頁），並經證人黃才又於偵
    訊時證述明確（見偵一卷第240頁）；被告葉俊儀於98年8月
    10  日17時49分許，接獲黃才又以0000000000號行動電話撥
    打其所有之0000000000號行動電話，得知黃才又欲購買甲基
    安非他命，乃約定黃才又至其住處樓下，再以其所有之0000
    000000號行動電話撥打「明仔」持用之0000000000號行動電
    話門號，連絡「明仔」遣「明仔」之女友將毒品送至其住處
    樓下，以新臺幣2500元之價格，販賣第二級毒品甲基安非他
    命1包（重量約0.35 公克）予證人黃才又之事實，業據證人
    黃才又於偵訊時證述：我有跟葉俊儀買過毒品，98年8 月10
    日我先跟葉俊儀聯絡問價錢，他再去找燕巢鄉綽號「明仔」
    的男子，後來是「明仔」的女朋友在葉俊儀家樓下拿給我等
    語（見偵一卷第24 0至241頁），於本院審理中證稱：98年8
    月10日當天我打電話給葉俊儀詢問價錢，要買毒品，那天是
    買2500元、大概0.  35公克的毒品，葉俊儀就打電話去幫我
    問，並叫我到他家樓下等，說有一個「明仔」會拿東西過來
    ，後來有一個女生來了就拿毒品給我，至於毒品的錢，我忘
    記交給誰了等語（見訴字卷第68至72頁），並有被告使用之
    00000000  00號門號於同日與證人黃才又、「明仔」通話之
    下列監聽譯文及臺灣臺南地方法院98年度聲監字第000351號
    通訊監察書可資佐證（見偵一卷第191至194頁、訴字卷第
    118頁），行動電話門號0000000000與0000000000 於98年
    8月10日17時49分22秒之對話（見偵一卷第191頁）：
      Ｂ（指黃才又）：沒有啦我現在是要跟他拿「東西」；「
         半個」
      Ａ（指葉俊儀）：半個多少錢
      Ｂ：看他要多少
      Ａ：等一下出一出價錢又在幹
      Ｂ：不會啦！那是正常價
      Ａ：本來就是要這樣，你要有現金喔
      Ｂ：你叫他不要死老爸啦！他如果有我拿現金
      Ａ：原本這種東西就是要這樣
      Ｂ：好啦他如果有我就拿現金去取
    行動電話門號0000000000與000000000於98年8月10日17
      時51分17秒之對話（見偵一卷第191頁）：
      Ａ（指葉俊儀）：人家要跟你調
      Ｂ（指「明仔」）：你說什麼
      Ａ：硬的
      Ｂ：你說什麼
      Ａ：檳榔
      Ｂ：先上來這裡，有事情找你
           （略）
      Ａ：我告訴你，有半包嗎
      Ｂ：阿
      Ａ：那要多少錢
      Ｂ：-----
    行動電話門號0000000000與0000000000於98年8月10日18
      時15分55秒之對話（見偵一卷第192頁）：
      Ｂ（指黃才又）：喂
      Ａ（指葉俊儀）：剩半半
      Ｂ：我要去哪裡跟你處理
      Ａ：他現在還在燕巢
      Ｂ：他在燕巢，我們要在哪裡等候
      Ａ：你要跟他處理
      Ｂ：不是啦！我要去哪裡等你
      Ａ：我在家裡。在哪裡
      Ｂ：那我去你家，我要先載水去大嫂那裡
    行動電話門號0000000000與0000000000於98年8月10日19
      時6分53秒之對話（見偵一卷第193頁）：
      Ａ（指葉俊儀）：喂
      Ｂ（指黃才又）：我在樓下
      Ａ：上來
      Ｂ：喔
      Ａ：上來
      Ｂ：他在樓上嗎
      Ａ：沒有，上來啦
      Ｂ：喔
    行動電話門號0000000000與000000000於98年8月10日19
      時11分04秒之對話（見偵一卷第193頁）：
      Ｂ（指「明仔」）：喂
      Ａ（指葉俊儀）：喂，到哪裡
      Ｂ：大崗山
      Ａ：快點，人家在等了
      Ｂ：他有在你那裡嗎
      Ａ：他要拿皮包去給我老婆
      Ｂ：你在家
      Ａ：對
    行動電話門號0000000000與000000000於98年8月10日19
      時14分50秒之對話（見偵一卷第193至194頁）：
      Ａ（指葉俊儀）：喂麻煩你駛過來
      Ｂ（指「明仔」）：駛過去一下
      Ａ：人家拿到馬上走
      Ｂ：我這裡不夠啦
      Ａ：半半哪
      Ｂ：對阿
    且關於上開通訊監察譯文，已經被告葉俊儀於本院審理中供
    稱：係其與證人黃才又、綽號「明哥」之人之通話內容，其
    中提到「半個」是黃才又要拿藥，「人家要跟你調」是要調
    毒品等語（見訴字卷第151至152頁），足證被告葉俊儀確有
    與證人黃才又聯絡約定交付毒品地點（被告葉俊儀住處）及
    數量，並向綽號「明仔」之人聯絡調取毒品甲基安非他命情
    事，堪認證人黃才又上開證述為真。
  2.被告葉俊儀雖以上情置辯，惟證人黃才又並未自行與「明仔
    」聯絡毒品交易事宜，業據證人黃才又於本院審理中證稱：
    「（你打給葉俊儀之後，還有沒有跟其他人聯絡才拿到貨？
    還是說葉俊儀就已經幫你處理好了？）我就打電話給葉俊儀
    ，在他家樓下等他」、「（被告葉俊儀是否有要你再打電話
    給其他人？）沒有。」、「（被告葉俊儀是否有請你跟「明
    仔」聯絡？）他自己打的，我根本不知道「明仔」的電話」
    、「（你打電話給葉俊儀之後，他是否有給你「明仔」的電
    話？）沒有。」、「（問：你討論要買多少重量跟多少錢的
    毒品是跟葉俊儀講的，還是跟「明仔」講的？）我就是透過
    葉俊儀而已，葉俊儀跟「明仔」我就不知道」等語（見訴字
    卷第69、70、73頁），此與上述監聽譯文、中，證人黃
    才又係直接就毒品交易核心之數量「半個」、現金支付等事
    項與被告葉俊儀商討，並以「我要去哪裡跟『你』處理」等
    語詢問被告葉俊儀交易地點互核一致，尤見證人黃才又接洽
    本次購毒之對象，僅只被告葉俊儀。佐以被告葉俊儀於17時
    49分許接獲證人黃才又之購毒電話後，旋於2 分鐘後（17時
    51分許）向「明仔」之人稱：「『人家』要跟你調」等語，
    復在等待「明仔」抵達其住處交付毒品期間，在電話中以「
    快點，『人家』在等了」等語催促「明仔」，「明仔」亦反
    問「『他』有在你那裡嗎？」等語，有上述監聽譯文、
    在卷可證，由渠等使用之主詞並非「你」、「我」，而係「
    人家」、「他」，亦見欲向「明仔」調毒品、等候毒品交易
    之人，實非被告葉俊儀，故被告葉俊儀辯稱是伊自己要向「
    明仔」之人買毒品云云，與事證不符，殊非可採。從而被告
    葉俊儀確與綽號「明仔」之人、「明仔」之成年女友，透過
    由被告葉俊儀與購毒者電話聯繫約定毒品數量、毒品交易地
    點、綽號「明仔」之人提供毒品、「明仔」之成年女友負責
    交付毒品之分工方式，共同販賣甲基安非他命予證人黃才又
    ，堪以認定。又販賣第二級毒品係違法行為，非可公然為之
    ，且其法定刑責甚高，倘販賣者無利可圖，絕無甘冒被供出
    來源或遭檢警查緝法辦之風險，而平價或低價甚或無利益販
    賣毒品之理，是被告葉俊儀亦有營利之意圖甚明。故本案事
    證明確，被告葉俊儀上開販賣第二級毒品之犯行，堪予認定
    。
二、論罪部分：
  (一)被告林欣怡部分：
    核被告林欣怡如附表編號1 至11所為，均係犯毒品危害防制
    條例第4條第2項之販賣第二級毒品罪。被告林欣怡與蘇惠君
    就上開犯行有犯意聯絡及行為分擔，為共同正犯。又所犯上
    開11次販賣第二級毒品犯行，犯意各別，行為互殊，應予分
    論併罰。
  (二)被告葉俊儀部分：
    按現行刑法關於正犯、從犯之區別，係以其主觀之犯意及客
    觀之犯行為標準。凡以自己犯罪之意思而參與犯罪，無論其
    所參與者是否係犯罪構成要件之行為，皆為正犯，其以幫助
    他人犯罪之意思而參與犯罪，其所參與者，苟係犯罪構成要
    件之行為，亦為正犯，必以幫助他人犯罪之意思而參與犯罪
    ，其所參與者又為犯罪構成要件以外之行為，始為從犯〈最
    高法院25上字第2253號判例意旨參照〉。以販賣毒品罪為例
    ，從事前聯絡毒品買賣，到事後交付毒品、收取毒品買賣價
    金等行為，均屬販賣毒品罪之構成要件之行為，苟有參與其
    事，即係分擔實行犯罪行為，自應負起共同販賣毒品罪責〈
    最高法院98年度台上字第4234號判決意旨參照〉。準此，被
    告葉俊儀就販賣毒品予證人黃才又部分，既有接聽電話，與
    證人黃才又聯絡、約定交付毒品地點，並聯絡綽號「明仔」
    之人遣其女友交付毒品予證人黃才又，所為已屬販賣毒品罪
    之構成要件行為，縱被告葉俊儀並未交付毒品，而證人黃才
    又亦未證述被告葉俊儀有收取毒品價金，仍無礙於其正犯之
    認定。故核被告葉俊儀所為，係犯毒品危害防制條例第4條
    第2項之販賣第二級毒品罪，起訴書原論以刑法第30條第1項
    前段、毒品危害防制條例第4條第2項之幫助販賣第二級毒品
    罪，然業經公訴檢察官當庭更正為販賣第二級毒品罪之共同
    正犯（見本院訴字卷第95頁），附此敘明。被告葉俊儀與綽
    號「明仔」之成年人、「明仔」之成年女友具犯意聯絡及行
    為分擔，為共同正犯。
三、科刑部分：
  (一)被告林欣怡部分：
  1.被告林欣怡就上開11次販賣第二級毒品犯行迭於警詢、偵訊
    及本院審理中均自白不諱，合於毒品危害防制條例第17條第
    2 項減輕其刑之要件，應各依該規定減輕其刑。
  2.犯第4條至第8條、第10條或第11條之罪，供出毒品來源，因
    而查獲其他正犯或共犯者，減輕或免除其刑，毒品危害防制
    條例第17條第1 項固定有明文，惟該條文之立法意旨係為鼓
    勵毒品下游者舉發其上游供應者，以擴大查緝績效，達致從
    根源遏阻、禁絕之目的；倘該上游供應人已經先遭查緝人員
    鎖定，縱然下游之人供出線索，或所舉發者僅屬平行之共同
    正犯而非上、下游關係者，即不合上揭立法趣旨，無該寬典
    適用餘地（最高法院99年度台上字第2445號判決參照）。被
    告林欣怡於警詢中雖供出及指認其毒品上游即共犯蘇惠君，
    惟查本件承辦員警於被告供出蘇惠君前，即已得知蘇惠君與
    被告林欣怡涉有販賣毒品罪嫌，因而上線監聽蘇惠君、被告
    林欣怡持用之0000000000及0000000000號行動電話，且蘇惠
    君於臺南市政府警察局第四分局執行搜索、通知期間逃匿拒
    不到案，嗣於99年9月18日因故死亡而未查獲等情，有前揭2
    門號之監聽譯文、臺南市政府警察局第四分局100年2月10日
    南市警四刑字第1000004677號函各1份存卷可查（見警一卷
    第27至84頁、訴字卷第47頁），顯見被告林欣怡此一指認，
    與前揭減刑之規定未符，自無該條文之適用。再被告林欣怡
    於警詢時另供出共犯陳建智亦為蘇惠君代售、代送毒品，警
    方據此查悉陳建智上開犯行，進而通知陳建智到案說明而查
    獲，有被告林欣怡、陳建智之警詢筆錄在卷可按（見訴字卷
    第114至117頁），固堪認定，然共犯陳建智與被告林欣怡間
    並非毒品上、下游關係，僅係同一販毒集團成員之平行共同
    正犯，亦未參與被告林欣怡本案犯行，揆諸上開說明，要無
    該條項減刑規定之適用，均附此敘明。
  3.爰審酌被告林欣怡販賣毒品予他人，助長毒品氾濫，間接影
    響社會治安，所為甚值非難，惟念其自為警查獲之初即坦承
    全部犯行，並配合供出共犯蘇惠君及陳建智，使警方因而查
    獲陳建智，犯後態度尚稱良好，又其販賣毒品之次數雖多，
    惟各次數量及所得金額均不高，販賣情節尚非重大，加以其
    年僅21歲，前除曾因施用毒品送觀察、勒戒外，別無其他犯
    罪紀錄，有臺灣高等法院被告前案紀錄表1份在卷可查，應
    係年輕識淺、貪圖小利致罹重罪，犯後已見悔意、扣案未及
    賣出之甲基安非他命數量等一切情狀，認公訴人就各次犯行
    均求處有期徒刑4 年，稍嫌過重，爰分別量處如主文所示之
    刑。並衡酌刑法第51條數罪併罰之定應執行之刑，係出於刑
    罰經濟與責罰相當之考量，並非予以犯罪行為人或受刑人不
    當之利益，為一種特別的量刑過程，其定執行刑之立法方式
    ，採限制加重原則，亦即非以累加方式定應執行刑，本件被
    告林欣怡多次販賣毒品行為，每次犯罪手法類似，時間緊接
    ，如以實質累加方式定應執行刑，則處罰之刑度顯將超過其
    行為之不法內涵，違反罪責原則，及考量因生命有限，刑罰
    對被告造成之痛苦程度，係隨刑度增加而生加乘效果，非以
    等比方式增加，是以隨罪數增加遞減刑罰方式，當足以評價
    被告行為之不法性（即多數犯罪責任遞減原則），另斟酌被
    告林欣怡供出共犯陳建智，雖未使警方得以追查毒品上游，
    而未能獲減刑寬典，然其協助警方查獲販毒行為人陳建智，
    究已相當程度減省司法查緝毒品案件所耗費之資源，並抑制
    行為人陳建智續為犯罪，就杜絕毒品之氾濫非無助益，本於
    鼓勵犯罪行為人具體提供資訊以利檢警查緝之考量，爰定其
    應執行刑為有期徒刑12年，以資懲儆。
  (二)被告葉俊儀部分：
    爰審酌被告葉俊儀有施用毒品前科，此見其臺灣高等法院被
    告前案紀錄表自明，應知毒品對人身心戕害之嚴重性，竟罔
    顧他人健康而販賣第二級毒品甲基安非他命以牟利，危害社
    會匪淺，所為自不宜輕縱，復飾詞否認犯行，暨其販賣之毒
    品數量（0.35公克）不多、所得（2500元）非鉅，犯罪情節
    非重等一切情狀，量處如主文所示之刑。
四、沒收部分：
  (一)按以營利為目的販入毒品，經多次販賣後，持有剩餘毒品被
    查獲，其各次販賣毒品行為，固應併合處罰。惟該持有剩餘
    毒品之低度行為，應僅為最後一次販賣毒品之高度行為所吸
    收，不另論罪，準此，就查獲之剩餘毒品，自只能於最後一
    次販賣毒品罪項下宣告沒收銷燬，尚不得於各次販賣毒品罪
    項下，均宣告沒收銷燬（最高法院99年度台上字第662 號判
    決意旨參照）。又毒品危害防制條例第19條第1 項規定，犯
    第4 條之罪者，其供犯罪所用或因犯罪所得之財物，均沒收
    之，如全部或一部不能沒收時，追徵其價額或以其財產抵償
    之。但該條項並無如同條例第18條第1 項所定「不問屬於犯
    人與否，沒收之」明文，自屬相對沒收主義立法。是其應沒
    收之物，應以屬被告所有者為限（95年度台上字第305 號判
    決參照）。其次，共同正犯因相互間利用他人之行為，以遂
    行其犯意實現，本於責任共同原則，有關沒收部分，對於共
    犯間供犯罪所用之物，自均應為沒收之諭知（91年度台上字
    第5583號判決參照）。此外，共同正犯之犯罪所得為新臺幣
    時，係合併計算，且於全部或一部不能沒收時，以其財產抵
    償之，為避免執行時發生重複沒收、抵償之情形，故各共同
    正犯之間係採連帶沒收主義，於裁判時僅諭知連帶沒收，不
    得就全體共同正犯之總所得，對各該共同正犯分別重複諭知
    沒收，此與罰金刑應分別諭知、分別執行者不同（95年度台
    上字第925 號、94年度台上字第742 號判決參照）。
  (二)扣案之白色結晶1包，經檢驗係第二級毒品甲基安非他命（
    驗後淨重為1.134公克），已如前述，自屬查獲之第二級毒
    品無訛，應在被告林欣怡所犯最後一次販賣第二級毒品罪名
    項下，依毒品危害防制條例第18條第1項前段規定，宣告沒
    收銷燬。另包裝毒品之包裝袋1只，因與其上所殘留之毒品
    難以析離，且無析離之實益與必要，應視同毒品，一併沒收
    銷燬之；至送驗耗損部分之毒品因已滅失，爰不另宣告沒收
    銷燬，附此敘明。
  (三)扣案之0000000000號SIM卡1枚與SONY ERICSSON牌行動電話1
    具，為被告林欣怡所有，供其聯絡如附表編號5至11之毒品
    交易所用，業據被告林欣怡於本院審理時供承明確（見訴字
    卷第94頁），並有前述監聽譯文在卷可證，應依毒品危害防
    制條例第19條第1項規定沒收。未扣案之0000000000 號行動
    電話壹具（含SIM卡1枚），係被告林欣怡持以聯絡如附表編
    號1至4之毒品交易所用，並為共犯蘇惠君所有，此據被告林
    欣怡於偵查中陳述在卷（見偵一卷第168頁）；未扣案之000
    0000000號行動電話1具（含SIM卡1枚），為被告葉俊儀所有
    ，供其本身與證人黃才又、綽號「明仔」之人聯絡本次毒品
    交易所用，業據被告葉俊儀於本院審理時供承明確（見訴字
    卷第87 頁），並有前述監聽譯文在卷可證（見偵一卷第191
    至194 頁），基於共犯責任共同原則，亦應依同上規定宣告
    沒收，如一部或全部不能沒收，追徵其價額。被告葉俊儀販
    賣毒品所得2500元固未扣案，仍應依同上規定及上開裁判要
    旨，與共犯即綽號「明仔」之成年人、「明仔」之成年女友
    連帶宣告沒收，如全部或一部不能沒收時，以其與綽號「明
    仔」之成年人、「明仔」之成年女友之財產連帶抵償。又被
    告林欣怡未扣案之各次販賣毒品所得（不含附表編號4 未取
    得之價金500 元），本亦應依同上規定及上開裁判要旨，與
    共犯蘇惠君連帶宣告沒收、如一部或全部不能沒收，則連帶
    抵償，惟因蘇惠君已死亡，業如前述，應無於執行時發生重
    複沒收、重複抵償之虞，爰不為連帶沒收、連帶抵償之諭知
    ，併此敘明。
  (四)至在被告林欣怡上開住處扣得之第三級毒品愷他命1小包（
    毛重0.5公克）、吸管2支、0000000000號行動電話SIM卡1張
    ；在被告葉俊儀上開住處扣得之吸食器1組、玻璃球1支、分
    裝勺1支、吸管1支、殘渣袋1袋，因查無積極證據證明與被
    告林欣怡、葉俊儀本案犯罪有何關連，爰均不予宣告沒收。
據上論斷，應依刑事訴訟法第299 條第1 項前段，毒品危害防制
條例第4條第2項、第17條第2項、第18條第1項前段、第19條第1
項、刑法第11條、第28條、第51條第5款，判決如主文。
本案經檢察官張媛舒到庭執行職務。
中    華    民    國   100    年    5     月    5     日
                  刑事第十三庭審判長法  官  黃蕙芳
                                    法  官  楊智守
                                    法  官  陳筱雯
以上正本證明與原本無異。
如不服本判決應於收受送達後10日內向本院提出上訴書狀，並應
敘述具體理由；如未敘述上訴理由者，應於上訴期間屆滿後20日
內向本院補提理由書（均須按他造當事人之人數附繕本）「切勿
逕送上級法院」。
中    華    民    國   100    年    5     月    5     日
                                    書記官  陳建琪
附錄本案論罪科刑法條：
毒品危害防制條例第4 條第2 項
製造、運輸、販賣第二級毒品者，處無期徒刑或 7 年以上有期
徒刑，得併科新臺幣 1 千萬元以下罰金。
附表：
┌─┬──────┬────────────┬───┬──────┬────────────┐
│編│  時    間  │     地       點        │買受人│買賣毒品種類│宣告刑                  │
│號│            ├────────────┤      │、數量、價格│                        │
│  │            │     聯 絡 方 式        │      │（新台幣）  │                        │
├─┼──────┼────────────┼───┼──────┼────────────┤
│1 │98年11月21日│高雄市阿蓮區阿蓮國中附近│鄭吉祥│甲基安非他命│處有期徒刑參年陸月，未扣│
│  │15時35分前後├────────────┤叫友人│、500元     │案之0000000000│
│  │            │被告林欣怡以0000000000號│劉建興│            │號行動電話壹具（含SIM 卡│
│  │            │手機與買受人0000000000號│前往購│            │壹枚）沒收，如全部或一部│
│  │            │手機聯絡                │買    │            │不能沒收時，追徵其價額，│
│  │            │                        │      │            │未扣案之販賣第二級毒品所│
│  │            │                        │      │            │得新臺幣伍佰元沒收，如全│
│  │            │                        │      │            │部或一部不能沒收時，以其│
│  │            │                        │      │            │財產抵償之。            │
├─┼──────┼────────────┼───┼──────┼────────────┤
│2 │98年11月21日│高雄市阿蓮區阿蓮國小附近│許福建│甲基安非他命│處有期徒刑參年陸月，未扣│
│  │18時9分前後 │某黑輪攤對面            │      │、500元     │案之0000000000│
│  │            ├────────────┤      │            │號行動電話壹具（含SIM 卡│
│  │            │被告林欣怡以0000000000號│      │            │壹枚）沒收，如全部或一部│
│  │            │手機與買受人0000000000號│      │            │不能沒收時，追徵其價額，│
│  │            │手機聯絡                │      │            │未扣案之販賣第二級毒品所│
│  │            │                        │      │            │得新臺幣伍佰元沒收，如全│
│  │            │                        │      │            │部或一部不能沒收時，以其│
│  │            │                        │      │            │財產抵償之。            │
├─┼──────┼────────────┼───┼──────┼────────────┤
│3 │98年11月24日│同編號2                 │許福建│甲基安非他命│處有期徒刑參年陸月，未扣│
│  │15時30分前後├────────────┤      │、500元     │案之0000000000│
│  │            │同編號2                 │      │            │號行動電話壹具（含SIM 卡│
│  │            │                        │      │            │壹枚）沒收，如全部或一部│
│  │            │                        │      │            │不能沒收時，追徵其價額，│
│  │            │                        │      │            │未扣案之販賣第二級毒品所│
│  │            │                        │      │            │得新臺幣伍佰元沒收，如全│
│  │            │                        │      │            │部或一部不能沒收時，以其│
│  │            │                        │      │            │財產抵償之。            │
├─┼──────┼────────────┼───┼──────┼────────────┤
│4 │99年2月2日  │高雄市阿蓮區「聯華書局」│許福建│甲基安非他命│處有期徒刑參年陸月，未扣│
│  │21時15分前後│旁                      │      │、1000元，欠│案之0000000000│
│  │            ├────────────┤      │500元未付   │號行動電話壹具（含SIM 卡│
│  │            │同編號2                 │      │            │壹枚）沒收，如全部或一部│
│  │            │                        │      │            │不能沒收時，追徵其價額，│
│  │            │                        │      │            │未扣案之販賣第二級毒品所│
│  │            │                        │      │            │得新臺幣伍佰元沒收，如全│
│  │            │                        │      │            │部或一部不能沒收時，以其│
│  │            │                        │      │            │財產抵償之。            │
├─┼──────┼────────────┼───┼──────┼────────────┤
│5 │99年5月4日  │高雄市田寮區「月世界土雞│許福建│甲基安非他命│處有期徒刑參年陸月，扣案│
│  │20時32分前後│城」附近                │      │、500元     │之SONY  ERICSSON牌行動電│
│  │            ├────────────┤      │            │話壹具及00000000│
│  │            │被告林欣怡以0000000000號│      │            │八０號SIM卡壹枚均沒收， │
│  │            │手機與買受人0000000000號│      │            │未扣案之販賣第二級毒品所│
│  │            │手機聯絡                │      │            │得新臺幣伍佰元沒收，如全│
│  │            │                        │      │            │部或一部不能沒收時，以其│
│  │            │                        │      │            │財產抵償之。            │
├─┼──────┼────────────┼───┼──────┼────────────┤
│6 │99年5月4日  │同編號5                 │許振順│甲基安非他命│處有期徒刑參年陸月，扣案│
│  │20時30分前後├────────────┤      │、500元     │之SONY  ERICSSON牌行動電│
│  │            │被告林欣怡以0000000000號│      │            │話壹具及00000000│
│  │            │手機與買受人0000000000號│      │            │八０號SIM卡壹枚均沒收， │
│  │            │手機聯絡                │      │            │未扣案之販賣第二級毒品所│
│  │            │                        │      │            │得新臺幣伍佰元沒收，如全│
│  │            │                        │      │            │部或一部不能沒收時，以其│
│  │            │                        │      │            │財產抵償之。            │
├─┼──────┼────────────┼───┼──────┼────────────┤
│7 │99年4月28日 │高雄市岡山區岡山魚市場  │葉俊儀│甲基安非他命│處有期徒刑參年陸月，扣案│
│  │10時57分前後├────────────┤      │、500元     │之SONY  ERICSSON牌行動電│
│  │            │被告林欣怡以0000000000號│      │            │話壹具及00000000│
│  │            │手機與買受人0000000000號│      │            │八０號SIM卡壹枚均沒收， │
│  │            │手機聯絡                │      │            │未扣案之販賣第二級毒品所│
│  │            │                        │      │            │得新臺幣伍佰元沒收，如全│
│  │            │                        │      │            │部或一部不能沒收時，以其│
│  │            │                        │      │            │財產抵償之。            │
├─┼──────┼────────────┼───┼──────┼────────────┤
│8 │99年4月29日 │同編號7                 │葉俊儀│甲基安非他命│處有期徒刑參年陸月，扣案│
│  │10時53分前後├────────────┤      │、500元     │之SONY  ERICSSON牌行動電│
│  │            │同編號7                 │      │            │話壹具及00000000│
│  │            │                        │      │            │八０號SIM卡壹枚均沒收， │
│  │            │                        │      │            │未扣案之販賣第二級毒品所│
│  │            │                        │      │            │得新臺幣伍佰元沒收，如全│
│  │            │                        │      │            │部或一部不能沒收時，以其│
│  │            │                        │      │            │財產抵償之。            │
├─┼──────┼────────────┼───┼──────┼────────────┤
│9 │99年5月1日  │同編號7                 │葉俊儀│甲基安非他命│處有期徒刑參年陸月，扣案│
│  │12時28分前後├────────────┤      │、500元     │之SONY  ERICSSON牌行動電│
│  │            │同編號7                 │      │            │話壹具及00000000│
│  │            │                        │      │            │八０號SIM卡壹枚均沒收， │
│  │            │                        │      │            │未扣案之販賣第二級毒品所│
│  │            │                        │      │            │得新臺幣伍佰元沒收，如全│
│  │            │                        │      │            │部或一部不能沒收時，以其│
│  │            │                        │      │            │財產抵償之。            │
├─┼──────┼────────────┼───┼──────┼────────────┤
│10│99年5月3日  │同編號7                 │葉俊儀│甲基安非他命│處有期徒刑參年陸月，扣案│
│  │17時24分前後├────────────┤      │、500元     │之SONY  ERICSSON牌行動電│
│  │            │同編號7                 │      │            │話壹具及00000000│
│  │            │                        │      │            │八０號SIM卡壹枚均沒收， │
│  │            │                        │      │            │如全部或一部不能沒收時，│
│  │            │                        │      │            │追徵其價額，未扣案之販賣│
│  │            │                        │      │            │第二級毒品所得新臺幣伍佰│
│  │            │                        │      │            │元沒收，如全部或一部不能│
│  │            │                        │      │            │沒收時，以其財產抵償之。│
├─┼──────┼────────────┼───┼──────┼────────────┤
│11│99年5月4日  │高雄市阿蓮區葉俊儀所開設│葉俊儀│甲基安非他命│處有期徒刑參年陸月，扣案│
│  │下午某時    │之「真真檳榔攤」旁      │      │、500元     │之第二級毒品甲基安非他命│
│  │            ├────────────┤      │            │壹包（含包裝袋壹只，驗後│
│  │            │同編號7                 │      │            │凈重壹點壹參肆公克）沒收│
│  │            │                        │      │            │銷燬之，扣案之SONY      │
│  │            │                        │      │            │ERICSSON牌行動電話壹具及│
│  │            │                        │      │            │0000000000號  │
│  │            │                        │      │            │SIM卡壹枚均沒收，未扣案 │
│  │            │                        │      │            │之販賣第二級毒品所得新臺│
│  │            │                        │      │            │幣伍佰元沒收，如全部或一│
│  │            │                        │      │            │部不能沒收時，以其財產連│
│  │            │                        │      │            │帶抵償之。              │
└─┴──────┴────────────┴───┴──────┴────────────┘